最高法院刑事判決　　　　　　　　　　　　　　　八十六年度台上字第一三八○號
　　上　訴　人
　　即　被　告　乙○○
　　上　訴　人
　　即被告之母　甲○○
右上訴人等因被告妨害自由案件，不服台灣高等法院中華民國八十五年十二月五日第
二審判決（八十五年度上訴字第四二五七號，起訴案號：台灣士林地方法院檢察署八
十五年度偵字第三七四五號），提起上訴，本院判決如左：
    主  文
上訴駁回。
    理  由
一乙○○上訴部分：
按刑事訴訟法第三百七十七條規定，上訴於第三審法院，非以判決違背法令為理由，
不得為之。是提起第三審上訴，應以原判決違背法令為理由，係屬法定要件。如果上
訴理由狀並未依據卷內訴訟資料，具體指摘原判決不適用何種法則或如何適用不當，
或所指摘原判決違法情事，顯與法律規定得為第三審上訴理由之違法情形，不相適合
時，均應認其上訴為違背法律上之程式，予以駁回。
本件上訴人即被告乙○○上訴意旨略謂：球友撞球選手聯誼會之真正負責人係張豐欽
，被告僅係受僱為該聯誼會之店員，又被告係因見王士忠、陳元鴻二人故意鬧場，始
將彼等帶至約八坪大小且裝自動門之該聯誼會辦公室處理，原審未履勘現場，復未調
查上情，遽行判決，認定被告係該聯誼會負責人，將王士忠、陳元鴻帶至該店內一小
房間將房門關上，有應於審判期日調查之證據未予調查之違法；被告始終坦承犯行，
從無狡賴，但原判決對上訴人有利部分之供述，無隻字記載可否採信之理由，亦屬違
法；原判決理由欄三，將被害人陳元鴻、王士忠筆誤植為「被告」，對判決並無影響
，但有草率之嫌；被告符合緩刑之條件，並曾提出緩刑宣告之請求，原判決不予准許
，亦未說明其理由，有判決不載理由之違法云云。並附狀提出營業稅、娛樂稅繳款書
及張豐欽名片為證。
惟查原判決認定被告有其事實欄所載之犯行，維持第一審依牽連犯從一重論處被告共
同連續私行拘禁罪刑之判決，駁回被告之第二審上訴，已於理由欄內明其所憑之證
據及認定之理由。對被告否認曾取走陳元鴻、王士忠機車鑰匙及逼令賠償各節，認係
被告避重就輕之詞，不足採信，亦於理由三內，詳加說明，並無上訴意旨所指摘未說
明理由之情事。經核被告於第一審審理時，已自承係該聯誼會負責人，原審審理中，
對第一審判決認定其係該聯誼會負責人之事實，未加否認，亦未曾以非負責人為辯，
況不論被告是否為該聯誼會之負責人，與夫原判決認定屬小房間之私行拘禁與傷害處
所，是否為八坪大之自動門辦公室，均非待證事實重要之癥點，自不屬於刑事訴訟法
第三百七十九條第十款所稱「應於審判期日調查之證據」範圍，上訴意旨，並未就其
調查之必要性加以具體表明，難認係適法之第三審上訴理由。又原判決理由欄三，將
被害人陳元鴻、王士忠誤植為「被告」，上訴意旨亦認係單純之筆誤，對判決本旨不
生任何影響，自亦不得據為合法之上訴第三審理由。至緩刑之宣告與否，乃原審得依
職權自由斟酌裁量之事項，原判決未依被告所請予以宣告緩刑，要不生違背法令問題
，原判決雖未說明不予宣告緩刑之理由，仍非違法。應認被告之上訴為違背法律上之
程式，予以駁回。本院為法律審，不得於上訴本院時方主張新事實或提出新證據，被
告隨狀提出之營業稅、娛樂稅繳款書及張豐欽名片等新證據，本院自無從審酌，併此
說明。
二甲○○上訴部分：
按刑事案件之上訴權人，除當事人外，限於被告之法定代理人或配偶，始得為被告之
利益獨立上訴，為刑事訴訟法第三百四十四條第一項、第三百四十五條所明定，至被
告之輔佐人，法無許其得以上訴之權限。本件被告乙○○係民國五十四年二月十九日
生，早已成年，又非禁治產人，上訴人甲○○雖係其母且為其在原審之輔佐人，但既
非法定代理人，即無得以為被告利益上訴之權，甲○○以被告之母即被告在原審輔佐
人之名義一併提起本件上訴，顯為法所不許，此部分上訴亦應予以駁回。
據上論結，應依刑事訴訟法第三百九十五條前段，判決如主文。
中      華      民      國    八十六    年      三      月     十四     日
                              最高法院刑事第二庭
                                  審判長法官  施  文  仁
                                        法官  陳  炳  煌
                                        法官  張  淳  淙
                                        法官  洪  文  章
                                        法官  林  錦  芳
      右正本證明與原本無異
                                              書  記  官
中      華      民      國    八十六    年     三       月     十九     日
